臺灣桃園地方法院刑事判決
110年度審易字第1420號
公  訴  人  臺灣桃園地方檢察署檢察官
被      告  張永華

                    籍設桃園市○○區○○街000號（桃園○○○○○○○○○）
                    居桃園市○○區○○○路0段000巷00弄00號之0
上列被告因竊盜案件，經檢察官提起公訴（110年度偵字第26021
號），被告於本院準備程序中，就被訴事實為有罪之陳述，經本
院告知簡式審判程序意旨，並聽取當事人之意見後，裁定改依簡
式審判程序審理，判決如下：
    主  文
張永華犯如附表所示之罪，各處如附表「主文」欄所示之刑及沒
收。應執行有期徒刑壹年壹月，如易科罰金，以新臺幣壹仟元折
算壹日。
    事實及理由
一、本件犯罪事實及證據，除應補充、更正如下外，其餘均引用
    如附件檢察官起訴書之記載：
  ㈠起訴書犯罪事實欄一第11至14行「持客觀上可供作兇器使用
    之油壓剪1支，將PAKKATO TEERAPHONG（中文名：提拉朋）
    所有之紅白色電動自行車1臺之大鎖剪斷（毀損部分未據告
    訴），而竊取該紅白色電動自行車（價值約3萬元）得手」
    更正為「持客觀上可供兇器使用之油壓剪，正常是剪斷PAKK
    ATO TEERAPHONG（中文名：提拉朋）所有紅白色電動自行車
    1臺之大鎖之際，即為PAKKATO TEERAPHONG（中文名：提拉
    朋）之同事發現，通知PAKKATO TEERAPHONG（中文名：提拉
    朋）後一起將張永華制伏，且報警處理。」
　㈡證據部分，補充「監視錄影光碟1片」、「被告張永華於本院
    準備程序及審理中之自白」。
二、論罪科刑：  
  ㈠按刑法第321條第1項第3款之攜帶兇器竊盜罪，係以行為人攜
    帶兇器竊盜為其加重條件，此所謂兇器，其種類並無限制，
    凡客觀上足對人之生命、身體、安全構成威脅，具有危險性
    之兇器均屬之，且祇須行竊時攜帶此種具有危險性之兇器為
    已足，並不以攜帶之初有行兇之意圖為必要（最高法院79年
    台上字第5253號判例參照）。查被告於如附件起訴書犯罪事
    實欄一、（三）所示時地行竊時，所攜帶之油壓剪1支，既
    可用以剪斷機車大鎖，足認該油壓剪1支質地堅硬，如持以
    向人揮擊，客觀上當足以危害他人生命、身體安全構成威脅
    ，為具有相當危險性之器械，核與刑法第321條第1項第3款
    之構成要件相當，咸屬兇器無訛；是核被告就如附件起訴書
    犯罪事實欄一、（一）與（二）之所為，均係犯刑法第321
    條第1項第1款之侵入住宅竊盜罪；就如附件起訴書犯罪事實
    欄一、（三）之所為，則係犯刑法第321條第2項、第1項第1
    款、第3款之攜帶兇器侵入住宅竊盜未遂罪，起訴書就此部
    分誤認為既遂犯，雖有未洽，但無涉罪名變更，是此部分自
    毋庸變更起訴法條（最高法院101年度台上字第3805號判決
    意旨參照），附此敘明。
　㈡又被告所犯上開3次竊盜犯行間，犯意各別，行為互殊，應予
    分論併罰。再被告就如起訴書犯罪事實欄一、（三）之所為
    ，係已著手於竊取財物之實行，惟因遭告訴人PAKKATO TEER
    APHONG（中文名：提拉朋）及其同事察覺並將其制伏送警而
    未能得逞，為未遂犯，是依刑法第25條第2項規定，減輕其
    刑。
　㈢爰審酌被告猶具工作能力，竟不思以正途獲取所需，反恣意
    以上開方式竊取他人財物，顯然欠缺尊重他人財產法益之法
    治觀念，且其所為對社會治安影響甚大，實應予非難，惟念
    其犯後坦承犯行，態度尚可，兼衡其各次犯罪之動機、目的
    、手段、所竊財物之價值，並考量其自陳國中畢業之教育程
    度、現在為粗工、日薪新臺幣（下同）1,000元，沒有需要
    扶養之人（詳本院卷第68頁）等一切情狀，分別量處如主文
    所示之刑，並定其應執行刑，暨就所宣告之刑及執行刑均諭
    知易科罰金之折算標準，以示懲儆。
三、沒收：
  ㈠按犯罪所得，屬於犯罪行為人者，沒收之。但有特別規定者
    ，依其規定；前二項之沒收，於全部或一部不能沒收或不宜
    執行沒收時，追徵其價額；又犯罪所得已實際合法發還被害
    人者，不予宣告沒收或追徵；刑法第38條之1條第1項、第3
    項、第5項分別定有明文。查本案被告所竊得如附件起訴書
    犯罪事實欄一、（一）與（二）所示之黃色電動自行車各1
    臺（價值各為3萬2,000元、1萬4,000元），業已分別發還予
    告訴人CINENSE EMIL JUNPASCUAL（中文名：阿駿）及PHANT
    HAKET SAYAN（中文名：尚央）〈詳臺灣桃園地方檢察署110
    年度偵字第26021號卷（下稱偵查卷）第93、103頁〉，是依
    前開規定，均不予宣告沒收，併此敘明。
　㈡另按供犯罪所用、犯罪預備之物或犯罪所生之物，屬於犯罪
    行為人者，得沒收之，刑法第38條第2項前段著有明文。本
    案扣案之油壓剪1支，係被告所有，並用以為如附件起訴書
    犯罪事實欄一、（三）所示之犯行（詳偵查卷第23頁反面）
    ，核屬供犯罪所用之物，爰依上揭規定予以宣告沒收。
據上論斷，應依刑事訴訟法第273條之1第1項、第299條第1項前
段、第310條之2、第454條第2項，判決如主文。
本案經檢察官楊挺宏提起公訴，檢察官林欣怡到庭執行職務。
中    華    民    國   111    年    1     月    14    日
                  刑事審查庭  法  官  林慈雁
以上正本證明與原本無異。
如不服本判決應於收受判決後20日內向本院提出上訴書狀，並應
敘述具體理由。其未敘述上訴理由者，應於上訴期間屆滿後20日
內向本院補提理由書（均須按他造當事人之人數附繕本）「切勿
逕送上級法院」。
                              書記官  吳秉翰
中　　華　　民　　國　　111 　年　　1 　　月　　17　　日
附錄本案論罪科刑法條：
中華民國刑法第321 條
犯前條第1項、第2項之罪而有下列情形之一者，處6月以上5年以
下有期徒刑，得併科50萬元以下罰金：
一、侵入住宅或有人居住之建築物、船艦或隱匿其內而犯之。
二、毀越門窗、牆垣或其他安全設備而犯之。
三、攜帶兇器而犯之。
四、結夥三人以上而犯之。
五、乘火災、水災或其他災害之際而犯之。
六、在車站、港埠、航空站或其他供水、陸、空公眾運輸之舟、
車、航空機內而犯之。
前項之未遂犯罰之。 
附表：
編號   犯罪事實      主文 1 附件起訴書犯罪事實欄一、（一） 張永華犯侵入住宅竊盜罪，處有期徒刑陸月，如易科罰金，以新臺幣壹仟元折算壹日。 2 附件起訴書犯罪事實欄一、（二） 張永華犯侵入住宅竊盜罪，處有期徒刑陸月，如易科罰金，以新臺幣壹仟元折算壹日。 3 附件起訴書犯罪事實欄一、（三） 張永華犯攜帶兇器侵入住宅竊盜未遂罪，處有期徒刑肆月，如易科罰金，以新臺幣壹仟元折算壹日；扣案之油壓剪壹支，沒收。 

附件：
臺灣桃園地方檢察署檢察官起訴書
                                    110年度偵字第26021號
　　被　　　告　張永華　男　52歲（民國00年0月0日生）
　　　　　　　　　　　　籍設桃園市○○區○○街000號
　　　　　　　　　　　　　（桃園○○○○○○○○○）
　　　　　　　　　　　　現居無定所
　　　　　　　　　　　　國民身分證統一編號：Z000000000號
上列被告因竊盜案件，業經偵查終結，認應提起公訴，茲將犯罪
事實及證據並所犯法條分敘如下：
　　　　犯罪事實
一、張永華意圖為自己不法所有，基於竊盜之犯意，先後為下列
    犯行：於（一）110年5月20日上午6時20分許，途經桃園市○
    ○區○○路0段00號之移工宿舍，趁該處大門未關之際，擅自侵
    入該址建物，徒手竊取CINENSE EMIL JUN PASCUAL（中文名
    ：阿駿）所有之黃色電動自行車1臺（價值約新臺幣【下同
    】3萬2,000元）。（二）110年5月24日凌晨3時38分許，趁
    上址移工宿舍大門未關之際，擅自侵入該址建物，徒手竊取
    PHANTHAKET SAYAN（中文名：尚央）所有之黃色電動自行車
    1臺（價值約1萬4,000元）。（三）110年5月24日上午5時50
    分許，趁上址移工宿舍大門未關之際，擅自侵入該址建物，
    持客觀上可供作兇器使用之油壓剪1支，將PAKKATO TEERAPH
    ONG（中文名：提拉朋）所有之紅白色電動自行車1臺之大鎖
    剪斷（毀損部分未據告訴），而竊取該紅白色電動自行車（
    價值約3萬元）得手。
二、案經阿駿、尚央、提拉朋訴由桃園市政府警察局楊梅分局報
    告偵辦。
　　　　證據並所犯法條
一、上揭犯罪事實，業據被告張永華坦承不諱，核與證人即告訴
    人阿駿、尚央、提拉朋及證人張素鈴之證述情節相符，並有
    車輛詳細資料報表、桃園市政府警察局楊梅分局搜索暨扣押
    筆錄、扣押物品目錄表、贓物認領保管單、監視器錄影畫面
    截圖照片、現場照片等在卷可稽，被告犯嫌堪以認定。
二、核被告於犯罪事實一、（一）、（二）所為，均係犯刑法第
    321條第1項第1款之侵入住宅竊盜罪嫌；於犯罪事實一、（
    三）所為，則係犯刑法第321條第1項第1款之侵入住宅竊盜
    及同條項第3款之攜帶兇器竊盜等罪嫌。被告所犯上開3加重
    竊盜罪間，犯意各別，行為互殊，請予分論併罰。又本件犯
    罪事實一、（二）、（三）遭竊之黃色電動自行車及紅白色
    電動自行車各1臺，業已實際合法發還告訴人尚央、提拉朋
    ，有贓物認領保管單可參，依刑法第38條之1第5項規定，爰
    不予聲請宣告沒收；至犯罪事實一、（一）遭竊之黃色電動
    自行車1臺部分並未扣案，爰請依刑法第38條之1第1項前段
    、同條第3項之規定，宣告沒收，於全部或一部不能沒收或不
    宜執行沒收時，追徵其價額。另被告於犯罪事實一、（三）
    所使用油壓剪1支為其所有，且係供犯罪所用之物，併請依
    刑法第38條第2項前段規定宣告沒收。
三、依刑事訴訟法第251條第1項提起公訴。
　　此　致
臺灣桃園地方法院
中　　華　　民　　國　  110　　年　　8 　 月  　31  　日
　　　　　　　　　　　　　　　 檢 察 官　楊挺宏
本件證明與原本無異
中　　華　　民　　國　  110　　年　　9 　 月  　13  　日
　　　　　　　　　　　　　　　 書 記 官　李純慧
所犯法條：　　
刑法第321條第1項第1款、第3款
犯前條第 1 項、第 2 項之罪而有下列情形之一者，處 6 月以
上 5 年以下有期徒刑，得併科 50 萬元以下罰金：
一、侵入住宅或有人居住之建築物、船艦或隱匿其內而犯之。
二、毀越門窗、牆垣或其他安全設備而犯之。
三、攜帶兇器而犯之。
四、結夥三人以上而犯之。
五、乘火災、水災或其他災害之際而犯之。
六、在車站、港埠、航空站或其他供水、陸、空公眾運輸之舟、
    車、航空機內而犯之。
前項之未遂犯罰之。